臺灣高等法院高雄分院刑事裁定　　　　 100年度交抗字第13號
抗　告　人
即受處分人　郭祺崇
上列抗告人因違反道路交通管理處罰條例事件聲明異議案件，不
服臺灣高雄地方法院中華民國99年12月9 日裁定（99年度交聲字
第1523號），提起抗告，本院裁定如下：
    主  文
原裁定撤銷，發回臺灣高雄地方法院。
    理  由
一、抗告意旨略以：抗告人即受處分人（下稱受處分人）郭祺崇
    於民國99年4 月13日19時27分，在高雄縣鳳山市○○路與文
    龍路口，經員警攔停實施酒精濃度測試之檢定，惟員警並未
    依規定於受處分人郭祺崇飲水後15分後始進行酒精濃度測試
    檢定，且受處分人郭祺崇因口齒有問題，致吹氣自嘴巴二旁
    洩出，受處分人郭祺崇該時要求以雙手摀住，但遭員警拒絕
    ，受處分人郭祺崇實無拒絕酒測或消極不配合之情形，交通
    部公路總局高雄區監理所裁處受處分人郭祺崇罰鍰新臺幣（
    下同）6 萬元，並吊銷小型車普通駕駛執照，3 年內不得考
    領，即有未合，原審裁定駁回受處分人郭祺崇之異議聲明，
    亦有未當，為此請求撤銷原裁定。
二、經查：
    (一)按道路交通管理處罰條例第35條第4 項前段規定，汽車駕
      駛人拒絕接受酒精濃度測試之檢定者，處新臺幣六萬元罰
      鍰，並當場移置保管該汽車及吊銷該駕駛執照；又汽車駕
      駛人，曾依第35條第4 項前段規定吊銷駕駛執照者，三年
      內不得考領駕駛執照，同條例第67條第2 項定有明文。再
      受處分人郭祺崇於99年4 月13日19時27分，在高雄縣鳳山
      市○○路與文龍路口，經員警攔停實施酒測，遭舉發拒絕
      接受酒精濃度測試之檢定，並經交通部公路總局高雄區監
      理所裁處受處分人郭祺崇罰鍰6 萬元，並吊銷小型車普通
      駕駛執照，3 年內不得考領等事實，復有高雄縣政府警察
      局高警交字第N00000000 號舉發違反道路交通管理事件通
      知單、交通部公路總局高雄區○○○○○道路交通管理事
      件裁決書在卷可稽，均堪以認定。
    (二)證人即舉發警員周杰勳於原審雖結證稱受處分人郭祺崇於
      酒精濃度測試之檢定時，經重覆多次，均因吹氣不足5 秒
      ，致酒測器因吹氣量不足無法感應等語；再經原審勘驗舉
      發違規採證光碟結果：「1.受處分人於實施酒測現場所作
      之前6 次酒測，其中第5 、6 次吹氣時間較長，惟酒測器
      均顯示紅燈反應，該顯示反應表示受處分人吹氣量不足。
      2. 受 處分人第7 次酒測時，受處分人以右手中指、食指
      及大拇指環繞酒測器做吹氣，這次酒測器未感應到異議人
      吹氣。3.受處分人第8 次酒測時，酒測器顯示紅燈反應，
      該顯示反應表示受處分人吹氣量不足。4.受處分人第9 次
      酒測時，受處分人之嘴唇於吹嘴上向後滑行，因狀似吸氣
      ，舉發員警於身旁告以：你是用吸的，不是用吹的（台語
      ）。該次酒測器亦顯示紅燈反應，該顯示反應表示受處分
      人吹氣量不足。5.舉發員警多次提醒受處分人若不配合實
      施酒測，將舉發拒絕酒測。6.受處分人第10次酒測時，該
      次酒測器亦顯示紅燈反應，該顯示反應表示受處分人吹氣
      量不足。受處分人向舉發員警表示他氣喘不過，不是他不
      配合吹氣。7. 受 處分人第11次酒測時，受處分人以右手
      中指、食指及大拇指環繞酒測器做吹氣，受處分人嘴巴僅
      與吹嘴有較淺之接觸（舉發員警表示受處分人之嘴巴沒有
      完全靠住吹嘴）。8.受處分人第12次酒測時，受處分人的
      氣沒有持續，也沒有到達酒測器所能判讀的氣量。9.受處
      分人第13次酒測時，舉發員警表示受處分人用舌頭去頂吹
      嘴口。10.受處分人第14次酒測時，異議人吹氣並無持續到
      五秒以上，氣量沒有達到可以讓酒測器判讀。11.受處分人
      第15次酒測時，受處分人吹氣並無持續5 秒以上，只是一
      開始的一口氣，因為吹氣不能中止，酒測器會有重測的聲
      音是因為受處分人吹氣有中止，受處分人是分兩次吹氣。
      12.受處分人第16次酒測時，受處分人吹氣時間很短暫，沒
      有持續5 秒以上吹氣。13.受處分人第17次酒測時，酒測器
      均顯示紅燈反應，該顯示反應表示受處分人吹氣量不足。
      14.受處分人第18次酒測時，因酒測器仍反應無法測酒精濃
      度，舉發員警決定依拒絕酒測扣車。」；足見受處分人郭
      祺崇經重覆多次實施酒精濃度測試之檢定，且第7 、9 、
      13次檢定均有未吹氣情形，其餘檢定則因受處分人郭祺崇
      吹氣量不足，致酒測器無法判讀。
    (三)然受處分人郭祺崇辯稱其有接受酒精濃度測試之檢定，但
      因口齒有問題致吹氣自嘴巴二旁洩出，其曾要求以雙手摀
      住，但遭員警拒絕，其並無拒絕接受酒精濃度測試之檢定
      或消極不配合之情等語。參以受處分人郭祺崇於原審勘驗
      時，由受處分人郭祺崇向酒測器吹氣，由法警及庭務員立
      於受處分人郭祺崇之兩側以手測試，受處分人郭祺崇先向
      酒測器吹氣2 次，均有氣體從受處分人郭祺崇嘴巴兩側漏
      出，酒測器因而反應重測，再由受處分人郭祺崇以雙手摀
      住嘴巴兩側向酒測器吹氣，該次酒測器即可正常檢定酒精
      濃度測試，此有原審勘驗筆錄可佐；是受處分人郭祺崇所
      辯其因口齒有問題致吹氣自嘴巴二旁洩出一節，是否全無
      可採？受處分人郭祺崇於原審勘驗時，其前2 次吹氣時，
      口含酒測器吹嘴方式是否準確？而吹氣自嘴巴二旁洩出，
      是否係因口含酒測器吹嘴方式不準確所致？受處分人郭祺
      崇在未以雙手輔助之情形下，是否確實無從正常吹氣檢定
      ？另證人即舉發警員周杰勳於原審結證稱其認受處分人郭
      祺崇如果有將嘴巴含住即可等語，則受處分人郭祺崇所稱
      其曾要求以雙手摀住，但遭員警拒絕之情，是否屬實？以
      上各節，均非無疑。
    綜上所述，受處分人郭祺崇上開抗告意旨，尚非無可採，原
    審裁定駁回受處分人郭祺崇之異議，即有未當，自應由本院
    撤銷原裁定，發回臺灣高雄地方法院再行調查。
三、據上論結，應依刑事訴訟法第413 條，裁定如主文。
中    華    民    國  100     年    2     月    23    日
                    刑事第八庭  審判長法  官  洪兆隆
                                      法  官  張盛喜
                                      法  官  郭玫利
以上正本證明與原本無異。
不得再抗告。
中    華    民    國  100     年    2     月    23    日
                                      書記官  梁美姿